【裁判字號】    97,訴,271
【裁判日期】    970919
【裁判案由】    偽造文書等
【裁判全文】
臺灣板橋地方法院刑事判決               97年度訴字第271號
公  訴  人  臺灣板橋地方法院檢察署檢察官
被      告  甲○○
選任辯護人  黃勝文律師
上列被告因偽造文書等案件，經檢察官提起公訴（九十六年度偵
字第二一四六五號），本院判決如下：
    主  文
甲○○行使偽造私文書，足以生損害於公眾及他人，處有期徒刑
肆月，減為有期徒刑貳月，如易科罰金，以銀元佰元折算壹日
，如附表編號一所示偽造之印文沒收；又行使偽造私文書，足以
生損害於公眾及他人，處有期徒刑陸月，減為有期徒刑月，如
易科罰金，以新臺幣壹仟元折算壹日，如附表編號二所示偽造之
印文沒收；又行使偽造私文書，足以生損害於公眾及他人，處有
期徒刑捌月，減為有期徒刑肆月，如易科罰金，以新臺幣壹仟元
折算壹日，如附表編號三所示偽造之印文沒收；又行使偽造私文
書，足以生損害於公眾及他人，處有期徒刑柒月，減為有期徒刑
月又拾伍日，如易科罰金，以新臺幣壹仟元折算壹日，如附表
編號四所示偽造之印文沒收；又行使偽造私文書，足以生損害於
公眾及他人，處有期徒刑陸月，減為有期徒刑月，如易科罰金
，以新臺幣壹仟元折算壹日，如附表編號四所示偽造之印文沒收
。應執行有期徒刑壹年，如易科罰金，以銀元佰元折算壹日，
如附表所示偽造之印文均沒收。
    事  實
一、緣甲○○係「復邦國際實業有限公司」（下稱復邦公司，登
    記負責人為鍾旻宏，另為不起訴處分）之實際負責人，以從
    事影印、排版、廣告服務為業，並自民國九十五年四月至同
    年十二月間，承攬交通部公路總局臺北區監理所（下稱臺北
    區監理所）之「定期檢驗及換發駕、行照各項通知單列印、
    封裝、寄發委託作業」之業務，依雙方所簽訂之交通部公路
    總局臺北區監理所定期檢驗及換發駕、行照各項通知單契約
    書第八條第一項約定：「本案採總價決標單價訂約，車輛定
    期檢驗通知單每件二．三四元，審驗通知單每件二．三四元
    ，換發汽機車行照劃撥通知單每件四元，駕照到期通知單每
    件五．五元（以上單價內含郵資、資料處理及印製通知單等
    合計之費用）依每月實際供應數量結算，以契約中所列履約
    標的項目及單價，依每月完成履約實際供應數量經驗合格後
    給付」。亦即復邦公司需提出逕交郵局寄發後之郵局郵費單
    、郵資購票證明單、復邦公司開立之統一發票（處理費）及
    請款明細向臺北區監理所請款，其請款之總金額係與每月寄
    送數量件數乘以契約單價後之總金額相符（起訴書誤載為實
    際給付則仍以復邦公司每月所呈報由郵局所開立之單據為準
    ，應予更正）。詎甲○○明知其以所經營之「勝邦印刷事業
    國際有限公司」（下稱勝邦公司）名義所寄送之上開各項通
    知書，與臺北區監理所所簽訂之前開契約約定不符，且實際
    交寄之件數，亦未達臺北區監理所所指定之交寄件數，而遲
    延交寄將會扣抵違約金，竟意圖為自己不法之所有，分別基
    於行使偽造私文書及詐欺取財之犯意，於如附表所示偽造郵
    局郵費單之日期，將其以勝邦公司名義交寄上開通知書所取
    得之特約郵件郵費單、購買票品證明單，以電腦掃瞄機掃瞄
    後，除保留其上經辦員或主管彭惠、張月香、謝運強之印
    章外，復以電腦更改其上所蓋用之板橋文化路郵局圓戳章之
    日期及購買票品證明單上之金額，並偽填特約郵件郵費單上
    交寄之日期、件數、實付郵資等資料後，以上開其所偽造不
    實之特約郵件郵費單、購買票品證明單等私文書，連同其所
    開立之請款明細表、統一發票，分別於附表所示之請款日期
    持以向臺北區監理所請款而行使，致臺北區監理所承辦人員
    陷於錯誤，而依甲○○所偽造如附表編號二至四所示之交寄
    件數核撥款項予甲○○，分別詐得如附表編號二至四所示之
    財物（起訴書所載詐欺所得金額均有誤，應予更正），嗣甲
    ○○於九十六年一月間某日持如附表編號五所示偽造之特約
    郵件郵費單、購買票品證明單，向臺北區監理所請領九十五
    年十二月份上、下期款項時，經臺北區監理所之會計審核人
    員吳美慧查覺其所檢附之特約郵件郵費單有異，遂通知臺北
    區監理所採購人員洪如萍，經洪如萍會同臺北區監理所政風
    室人員邱清文，於九十六年一月八日至板橋郵局查證後，而
    查悉上情，甲○○遂未領得如附表編號五所示之九十五年十
    二月份之款項而未得逞，以上所為，足以生損害於張月香、
    謝運強、彭惠及板橋文化路郵局核發郵件交寄證明之正確
    性，暨臺北區監理所核撥款款項之正確性。
二、案經臺北縣政府警察局樹林分局報告臺灣板橋地方法院檢察
    署檢察官偵查起訴。
    理  由
一、訊據被告甲○○在本院審理時對於前揭行使偽造私文書之犯
    行固坦承不諱，惟矢口否認有何詐欺取財犯行，辯稱：伊並
    沒有向臺北區監理所多請領任何款項，伊只有在十二月時想
    要溢領，但是還沒有領到錢，伊係因原先送的單據，北區監
    理所說跟以前的慣例不合，他們不收，且伊為了省稅金及符
    合交貨日，伊才會偽造文書，九十五年十二月二十九日之款
    項，伊尚未送出單據向臺北區監理所請款云云。然查：
  (一)被告所為行使偽造私文書之犯行，業據證人即臺北區監理所
    承辦人員洪如萍、吳美慧分別在警詢時、偵查中證述在卷，
    並經證人即板橋文化路郵局承辦人員張月香、樓繼雄、謝運
    強在偵查中證述屬實。至被告雖辯稱所偽造九十五年十二月
    二十九日之特約郵件郵費單及購買票品證明書，並未提出向
    臺北區監理所行使云云，然臺北區監理所業經檢附被告所偽
    造之郵費單及購買票品證明書提出告訴，且經本院向臺北區
    監理所函查結果，被告尚有開立九十五年十二月上、下半期
    之統一發票及請款明細向臺北區監理所請款，亦有被告簽收
    統一發票及本院電話查詢錄在卷可稽，則被告實無可能未檢
    附上開偽造之單據向臺北區監理所而為行使，是被告前開所
    辯，委不足採。此外，復有交通部公路總局臺北區監理所定
    期檢驗及換發駕、行照各項通知單契約書、被告所偽造之特
    約郵件證明單十四紙、所偽造之票品購買證明書十紙、證人
    張月香、謝運強所提出真正之印文、板橋郵局之郵戳及戳記
    檢點簿等件附卷可稽。是被告所為行使偽造私文書之犯行堪
    予認定。
  (二)又被告雖否認有何詐欺犯行，惟經臺北區監理所向板橋文化
    路郵局查詢如附表所示請領款項日期，被告所為上開通知書
    之寄件情形，被告以勝邦公司名義寄送之各通知書件數詳如
    附表編號二至七所示，此有寄件人為勝邦公司名義之特約郵
    件郵費單十八紙在卷可稽，足見被告所交寄之通知書件數顯
    與其請領款項之件數不符，而有短少之情形。且查，依雙方
    所簽訂之契約書第八條第一項約定：「本案採總價決標單價
    訂約，車輛定期檢驗通知單每件二．三四元，審驗通知單每
    件二．三四元，換發汽機車行照劃撥通知單每件四元，駕照
    到期通知單每件五．五元（以上單價內含郵資、資料處理及
    印製通知單等合計之費用）依每月實際供應數量結算，以契
    約中所列履約標的項目及單價，依每月完成履約實際供應數
    量經驗合格後給付」。又復邦公司請款方式係依逕交郵局寄
    發後之郵局郵費單、郵資購票證明單及復邦公司發票（處理
    費）及請款明細向臺北區監理所請款，而發票上之單價是指
    處理費部分，復邦公司可自行決定，但經核算請款資料（郵
    局郵費單、郵資購票證明單及該公司發票）之總金額需與每
    月寄送數量件數乘以契約單價後之總金額相符，復因單價內
    含郵資及處理費合計之費用，並無個別請領情形，倘郵件未
    寄出，不能准予單獨請領處理費；再復邦公司請款時，明信
    片、郵簡及信函之單價，分別為二．三四元、四元及五．五
    元，此有臺北區監理所九十七年三月二十一日函文、同年七
    月十六日函文暨附件一至四及本院電話紀錄查詢表在卷可稽
    。從而，以每件明信片、郵簡及信函之單價，分別為二．三
    四元、四元及五．五元，乘以被告所交寄短少之件數，即係
    被告因詐欺所得之財物，足見被告分別詐領如附表編號二至
    四所示之金額，並已著手詐領如附表編號五所示金額而未遂
    ，顯見被告所為構成詐欺行為甚明，是被告辯稱無詐欺意圖
    云云，實不足採信。
  (三)綜上所述，被告前開辯解，顯係事後卸責避就之詞，委不足
    採，本件事證明確，被告前開犯行，足堪認定，應予依法論
    科。
二、又被告所為如附表編號一所示之行使偽造私文書犯行後，刑
    法及其施行法業於九十五年七月一日修正施行，關於新舊法
    律變更之比較適用，原則上應就罪刑有關之共犯、未遂犯、
    想像競合犯、牽連犯、連續犯、結合犯，以及累犯加重、自
    首減輕暨其他法定加減原因（如身分加減）與加減例等一切
    情形，綜其全部罪刑之結果而為比較（最高法院九十五年第
    八次刑事庭會議決議參照）。經查：(一)就易科罰金之折算標
    準部分，如依修正前刑法第四十一條第一項及修正前罰金罰
    鍰提高標準條例第二條之規定，應以銀元三百元即新臺幣九
    百元折算一日，惟若依修正後刑法第四十一條第一項前段（
    原罰金罰鍰提高標準條例第二條已同時刪除）之規定，應以
    新臺幣一千元、二千元或三千元折算一日，二者相較之下，
    應以修正前之規定較有利於被告；又按修正前刑法第四十一
    條第二項規定：「併合處罰之數罪，均有前項情形，其應執
    行之刑逾六月者，亦同。」，修正後刑法第四十一條第二項
    則規定：「前項規定於數罪併罰，其應執行之刑未逾六月者
    ，亦適用之。」，而依刑法施行法第三條之一第三項規定：
    「於九十四年一月七日刑法修正施行前犯併合處罰數罪之一
    罪，且該數罪均符合第四十一條第一項得易科罰金之規定者
    ，適用九十年一月四日修正之刑法第四十一條第二項規定」
    ，是以本件被告定應執行之刑雖逾六月，惟依刑法施行法第
    三條之一第三項之規定，仍應適用修正前刑法第四十一條第
    二項規定諭知易科罰金折算標準。(二)就定應執行部分，刑法
    第二條第一項規定：「行為後法律有變更者，適用行為時之
    法律。但行為後之法律有利於行為人者，適用最有利於行為
    人之法律」。依刑法第五十一條定應執行刑時，「裁判確定
    前犯數罪，其中一罪在新法施行前者，亦同（即亦應為新舊
    法比較）。」最高法院九十五年五月二十三日第八次刑事庭
    會議決議可資參照。查被告所犯二罪詐欺罪，一罪係於九十
    五年七月一日之前犯之，一罪係於九十五年七月一日之後犯
    之，修正前刑法第五十一條規定：「數罪併罰，分別宣告其
    罪之刑，依左列各款定其應執行者：」其中第五款規定：「
    宣告多數有期徒刑者，於各刑中之最長期以上，各刑合併之
    刑期以下，定其刑期。但不得逾二十年。」；修正後第五款
    規定：「宣告多數有期徒刑者，於各刑中之最長期以上，各
    刑合併之刑期以下，定其刑期。但不得逾三十年」比較結果
    ，修正後刑法並非較有利於行為人，依刑法第二條第一項前
    段之規定，仍應依修正前刑法第五十一條第五款規定，定其
    應執行之刑。(三)再按刑法施行法增訂第一條之一：「中華民
    國九十四年一月七日刑法修正施行後，刑法分則編所定罰金
    之貨幣單位為新臺幣。九十四年一月七日刑法修正時，刑法
    分則編未修正之條文定有罰金者，自九十四年一月七日刑法
    修正施行後，就其所定數額提高為三十倍。但七十二年六月
    二十六日至九十四年一月七日新增或修正之條文，就其所定
    數額提高為三倍。」，則刑法第三百三十九條第一項規定之
    罰金部分，應認亦隨同修正，而在修正後以新臺幣為單位，
    提高為三十倍，在修正前則以銀元為單位，依罰金罰鍰提高
    標準條例第一條前段之規定提高為十倍，是修正前後所規定
    之罰金刑最高額，經換算結果並無不同，惟因修正後刑法第
    三十三條第五款已將罰金刑調整為新臺幣一千元以上，以百
    元計算之，經比較前後規定之刑度，應以修正前之規定對被
    告較為有利。從而，依刑法第二條第一項前段規定，自應一
    體適用修正前之規定。至關於想像競合犯之規定，修正後刑
    法第五十五條但書係科刑之限制，為法理之明文化，非屬法
    律之變更（最高法院九十五年第八次刑事庭會議決議參照）
    ，自毋庸比較新舊法，而應逕適用修正後之規定。另被告所
    為如附表編號二至五所示之犯行，已在刑法修正施行後，自
    應逕適用修正後之規定，附此敘明。
三、查被告所為如附表編號一所示之犯行，核係犯刑法第二百十
    六條、第二百十條之行使偽造私文書罪；又其所為如附表編
    號二至四所示之犯行，核均係犯刑法第二百十六條、第二百
    十條之行使偽造私文書罪及同法第三百三十九條第一項之詐
    欺取財罪；再其所為如附表編號五所示之犯行，係犯刑法第
    二百十六條、第二百十條之行使偽造私文書罪及同法第三百
    三十九條第三項、第一項之詐欺取財未遂罪。又被告上開偽
    造印文之行為係屬偽造私文書之部分行為，而偽造私文書之
    低度行為復為行使之高度行為所吸收，均不另論罪。又被告
    所犯如附表編號二至五所示之行使偽造私文書罪與詐欺取財
    罪、詐欺取財未遂罪間，分別係以一行為觸犯數罪名，為想
    像競合，均應分別從一重行使偽造私文書罪論處。再被告所
    犯如附表編號一至五所示之罪，時間有異，犯意各別，行為
    互異，應予分論併罰。至公訴人雖認被告於如附表編號一所
    示之九十五年四月二十七日、同年五月二日分別涉有行使偽
    造私文書罪嫌，應依修正前連續犯之規定論處，然查被告係
    同時持上開偽造之特約郵件郵費單及購買票品證明單請領九
    十五年四月份之款項，自屬一行為，公訴人所認容有誤會，
    應予更正。爰審酌被告犯罪之動機、目的、手段、所詐得之
    利益及對臺北區監理所、板橋文化路郵局所生危害，並斟酌
    被告迄今未賠償臺北區監理所所受損害，且犯後未完全坦承
    犯行，態度難認良好等一切情狀，分別量處如主文所示之刑
    。又本件被告犯罪時間均係在九十六年四月二十四日以前，
    合於中華民國九十六年罪犯減刑條例第二條第一項第三款之
    規定，且並無該條例所規定不得減刑之情形，是併依上開減
    刑條例規定予以減刑，並應同條例第九條規定諭知易科罰金
    之折算標準，及定其應執行刑並諭知易科罰金之折算標準。
    又被告在偽造之特約郵件郵費單、購買票品證明單上所偽造
    如附表所示之印文，均屬偽造之印文，不問屬於犯人與否，
    併依刑法第二百十九條規定宣告沒收。
四、公訴意旨另以：被告於九十五年二月至同年四月二十七日間
    之某日，先委由不知情之刻印店偽刻板橋郵局員工張月香、
    謝運強之印章，及板橋郵局之圓戳章各一枚後，自行持上開
    偽造張月香、謝運強之印章及板橋郵局之圓戳章在如附表所
    示之特約郵件郵費單及購買票品證明單蓋印，足生損害於張
    月香、謝運強及板橋郵局，並因而致使臺北區監理所陷於錯
    誤，而於九十五年四月二十七日、同年五月二日分別給付五
    十萬五千零二十五元、十九萬六千二百九十九元予復邦公司
    。因認被告另涉犯刑法二百十七條第一項之偽造印章罪嫌，
    另所為如附表編號一所示之行為涉犯同法第三百三十九條第
    一項之詐欺取財罪嫌。然按認定不利於被告之事實，須依積
    極證據，茍積極之證據本身存有瑕疵而不足為不利於被告事
    實之認定，即應為有利於被告之認定，更不必有何有利之證
    據，而此用以證明犯罪事實之證據，猶須於通常一般人均不
    至於有所懷疑，堪予確信其已臻真實者，始得據以為有罪之
    認定，倘其證明尚未達到此一程度，而有合理性之懷疑存在
    ，致使無從為有罪之確信時，即應為無罪之判決，此有最高
    法院八十二年臺上字第一六三號判決、七十六年臺上字第四
    九八六號、三十年上字第八一六號等判例意旨可資參照。查
    被告在本院審理時堅詞否認有偽刻板橋郵局員工張月香、謝
    運強之印章，及板橋郵局之圓戳章各一枚，供稱：伊係以電
    腦掃瞄機掃瞄之方式偽造印文等語，經本院檢視如附表所示
    之偽造特約郵件郵費單、購買票品證明單上所偽造之印文，
    實無法遽予認定被告係以偽造之印章所蓋用，且本案復未扣
    得上開偽造之印章，參以現今科技之發達，被告前開供述亦
    非與常情相悖，是尚難認定被告有何偽造印章之犯行。又查
    ，被告雖偽造如附表編號一所示之特約郵件郵費單及購買票
    品證明單並向臺北區監理所請領款項而為行使，然被告實際
    以勝邦公司名義交寄之件數既與其請領款項時所檢附偽造之
    上開單據上記載之件數相符，縱認被告有未依債之本旨給付
    之情形，然此係涉及民事上債務不履行之責任，尚難認被告
    此部分所為已構成詐欺犯行。此外，復查無其他積極證據，
    足資證明被告有何偽造印章及如附表編號一所示之詐欺犯行
    ，根據「罪證有疑、利於被告」法則，應為有利於被告之認
    定。從而，此部分事實既不能證明被告犯罪，原應為無罪之
    諭知，然因此部分如成立犯罪，與被告前揭起訴經判決有罪
    部分，分別具有吸收關係及想像競合犯之一罪關係，爰就上
    開部分均不另為無罪之諭知，併此敘明。
據上論斷，應依刑事訴訟法第二百九十九條第一項前段，刑法第
二條第一項前段、第二百十六條、第二百十條、第三百三十九條
第一項、第三項、第五十五條、修正前及修正後刑法第四十一條
第一項、修正前刑法第四十一條第二項、修正前刑法第五十一條
第五款、第二百十九條，罰金罰鍰提高標準條例第一條前段、修
正前同條例第二條，刑法施行法第一條之一第一項、第二項前段
，中華民國九十六年罪犯減刑條例第二條第一項第三款、第七條
、第九條，判決如主文。
本案經檢察官顏妃琇到庭執行職務。
中    華    民    國    97    年    9     月    19    日
                  刑事第七庭  審判長法  官  潘翠雪
                                    法  官  楊明佳
                                    法  官  王士珮
以上正本證明與原本無異
如不服本判決應於送達後10日內向本院提出上訴狀
                                    書記官  郭晉良
中    華    民    國    97    年    9     月    19    日
附錄本案論罪科刑法條全文：
中華民國刑法第210條
偽造、變造私文書，足以生損害於公眾或他人者，處5 年以下有
期徒刑。
中華民國刑法第216條
行使第210 條至第215 條之文書者，依偽造、變造文書或登載不
實事項或使登載不實事項之規定處斷。
中華民國刑法第339條
意圖為自己或第三人不法之所有，以詐術使人將本人或第三人之
物交付者，處5 年以下有期徒刑、拘役或科或併科1 千元以下罰
金。
以前項方法得財產上不法之利益或使第三人得之者，亦同。
前二項之未遂犯罰之。
附表：
┌──┬─────┬────┬─────────────────┬─────────────────┬─────┬────┬───┐
│編號│請領日期  │請領金額│偽造郵局郵費單寄送日期、金額、件數│實際交寄日期、金額、件數          │因詐欺所得│應沒收之│備 註 │
│    │          │        ├─────────────────┤                                  │之金額    │偽造印文│      │
│    │          │        │統一發票金額（處理費部分）        │                                  │          │        │      │
├──┼─────┼────┼────┬────┬───────┼────┬────┬───────┼─────┼────┼───┤
│ 一 │95年5月間 │813701元│95年4月 │505025元│明信片107347件│95年4月 │ 21695元│明信片107347件│0 元（因實│偽造之板│以勝邦│
│    │某日（95年│        │27日    │        ├───────┤28日    ├────┼───────┤際交寄件數│橋文化路│印刷國│
│    │4 月份款項│        │        │        │郵簡   80647件│        │259198元│郵簡   80647件│相符，不構│郵局圓戳│際事業│
│    │）        │        ├────┼────┼───────┼────┼────┼───────┤成詐欺犯行│章印文肆│有限公│
│    │          │        │95年5月 │196299元│信函   43622件│95年5 月│176655元│信函   43622件│）        │枚、「張│司名義│
│    │          │        │2日     │        │              │5 日    │        │              │          │月香」印│交寄  │
│    │          │        ├────┴────┴───────┼────┴────┴───────┤          │文陸枚、│      │
│    │          │        │          112379元                │                                  │          │「彭惠│      │
│    │          │        │                                  │                                  │          │」印文貳│      │
│    │          │        │                                  │                                  │          │枚均沒收│      │
│    │          │        │                                  │                                  │          │。      │      │
├──┼─────┼────┼────┬────┬───────┼────┬────┬───────┼─────┼────┼───┤
│ 二 │95年9月15 │292613元│95年9月 │118905元│郵簡   38224件│95年9月 │ 74671元│郵簡   24738件│100788元  │偽造之板│同上  │
│    │日（95年9 │        │15日    │        │              │15日    │        │              │【計算式：│橋文化路│      │
│    │月份上期款│        ├────┼────┼───────┼────┼────┼───────┤(00000-000│郵局圓戳│      │
│    │項）      │        │95年9月 │ 98906元│信函   25403件│95年9月 │ 63986元│信函   16886件│38)x4+(254│章印文│      │
│    │          │        │15日    │        │              │15日    │        │              │00-00000)x│枚、「張│      │
│    │          │        ├────┴────┴───────┼────┴────┴───────┤5.5)≒1007│月香」印│      │
│    │          │        │           74802元                │                                  │88】      │文伍枚、│      │
│    │          │        │                                  │                                  │          │「謝運強│      │
│    │          │        │                                  │                                  │          │」印文│      │
│    │          │        │                                  │                                  │          │枚均沒收│      │
│    │          │        │                                  │                                  │          │。      │      │
├──┼─────┼────┼────┬────┬───────┼────┬────┬───────┼─────┼────┼───┤
│ 三 │95年9月30 │515920元│95年9月 │205186元│信函   23011件│95年10月│ 58508元│信函   15463件│254368元  │偽造之板│同上  │
│    │日（95年9 │（95年9 │30日    │        ├───────┤2日     │        │              │【計算式：│橋文化路│      │
│    │月份下期款│月份下期│        │        │郵簡   37168件├────┼────┼───────┤(00000-000│郵局圓戳│      │
│    │項及催繳部│款項）  ├────┼────┼───────┤同    上│ 73472元│郵簡   24284件│63)x5.5+( │章印文伍│      │
│    │分）      │        │95年9月 │201269元│明信片102858件├────┼────┼───────┤00000-0000│枚、「張│      │
│    │          │        │30日    │        │              │同    上│132419元│明信片 69274件│4)x4+(1028│月香」印│      │
│    │          │        │        │        │              │        │        │              │00-00000)+│文捌枚、│      │
│    │          │        ├────┴────┴───────┼────┼────┴───────┤(00000-000│「謝運強│      │
│    │          │        │          109476元                │        │                        │32)x5.5+( │」印文伍│      │
│    │          ├────┼────┬────┬───────┼────┼────┬───────┤00000-0000│枚均沒收│      │
│    │          │249375元│95年9月 │186549元│信函   21679件│95年10月│ 54689元│信函   14432件│7)x4≒2543│。      │      │
│    │          │（催繳部│30日    │        ├───────┤2日     │        │              │68】      │        │      │
│    │          │分）    │        │        │郵簡   32535件├────┼────┼───────┤          │        │      │
│    │          │        │        │        │              │同    上│ 66992元│郵簡   21817件│          │        │      │
│    │          │        ├────┴────┴───────┼────┴────┴───────┤          │        │      │
│    │          │        │           62826元                │                                  │          │        │      │
├──┼─────┼────┼────┬────┬───────┼────┬────┬───────┼─────┼────┼───┤
│ 四 │95年10月30│483335元│95年10月│ 83264元│信函   21426件│95年10月│ 54515元│信函   14414件│159253元  │偽造之板│同上  │
│    │日（95年10│        │30日    │        │              │30日    │        │              │【計算式：│橋文化路│      │
│    │月份下期款│        ├────┼────┼───────┼────┼────┼───────┤(00000-000│郵局圓戳│      │
│    │項        │        │95年10月│102802元│郵簡   33235件│95年10月│ 66568元│郵簡   22188件│14)x5.5+( │章印文陸│      │
│    │          │        │30日    │        │              │30日    │        │              │00000-0000│枚、「張│      │
│    │          │        ├────┼────┼───────┼────┼────┼───────┤8)x4+(9938│月香」印│      │
│    │          │        │95年10月│192976元│明信片 99381件│95年10月│125957元│明信片 66689件│1-66689)x │文玖枚、│      │
│    │          │        │30日    │        │              │30日    │        │              │2.34≒1592│「謝運強│      │
│    │          │        ├────┴────┴───────┼────┴────┴───────┤53】      │」印文柒│      │
│    │          │        │          104293元                │                                  │          │枚均沒收│      │
│    │          │        │                                  │                                  │          │。      │      │
├──┼─────┼────┼────┬────┬───────┼────┬────┬───────┼─────┼────┼───┤
│ 五 │96年1 月間│不詳（臺│95年12月│ 97304元│信函   25016件│95年12月│ 37883元│信函   10523件│欲詐領3966│偽造之板│同上  │
│    │某日（95年│北區監理│15日    │        │              │15日    │        │              │77元，因臺│橋文化路│      │
│    │12 月 份上│所因發現├────┼────┼───────┼────┼────┼───────┤北監理所發│郵局圓戳│      │
│    │期及下期款│單據偽造│95年12月│113515元│郵簡   36464件│95年12月│ 43831元│郵簡   15219件│現單據偽造│章印文肆│      │
│    │項）      │而將請款│15日    │        │              │29日    │        │              │，致未得逞│枚、「張│      │
│    │          │明細表退├────┴────┴───────┼────┴────┴───────┤【計算式：│月香」印│      │
│    │          │還被告）│           72626元                │                                  │(00000-000│文肆枚、│      │
│    │          ├────┼────┬────┬───────┼────┬────┬───────┤23)x5.5+( │「謝運強│      │
│    │          │不詳（理│95年12月│90943元 │信函  23331 件│未    寄│        │              │00000-0000│」印文肆│      │
│    │          │由同上）│29日    │        │              │        │        │              │9)x4+23331│枚均沒收│      │
│    │          │        ├────┼────┼───────┼────┼────┼───────┤x5.5+25916│。      │      │
│    │          │        │95年12月│ 81150元│郵簡   25916件│未    寄│        │              │x4≒396677│        │      │
│    │          │        │29日    │        │              │        │        │              │】        │        │      │
│    │          │        ├────┴────┴───────┼────┴────┴───────┤          │        │      │
│    │          │        │           99290元                │                                  │          │        │      │
└──┴─────┴────┴─────────────────┴─────────────────┴─────┴────┴───┘


司法院資訊處製作；財團法人民間司法改革基金會備份。
